# 关于私募股权基金（有限合伙）并表问题

提问人：cxa5919 时间：2020-08-20 15:03:00
A公司全资子公司B作为GP并出资5%，A公司作为LP1出资43%，A公司旗下一子公司（25%相对控股）作为LP2出资7%，外部出资人LP3出资25%，LP4出资20%。
基金约定投决会有 4 名委员，其中A公司派出 1 名，B公司派出 1 名，LP3派出 1 名，外部独立委员 1 名。请问在这种情况下，该基金可以由A公司并表吗？具体理由是怎样的呢？

回答人：chenyiwei
1 、该合伙企业的设立目的是什么？是否为本企业提供融资？
2 、合伙企业的投资方向是否为事先确定？或者投资方向和领域与本企业之间有无明显的协同效应？
3 、合伙企业的利润分配、亏损分担机制是什么？其他LP在多大程度上享有或承担合伙企业的经营盈亏？
4 、投资决策委员会的外部委员的任命、更换机制？该外部委员的任免权是否实际上由本企业掌握？